Minutes et répertoires du notaire François BOURON, juillet 1734 - 22 septembre 1780 (étude XXIX)
Archives nationales
- Minutes de François BOURON, juillet 1734 - 22 septembre 1780; MC/ET/XXIX/419/A - MC/ET/XXIX/562
  - Minutes. 1761, juillet - décembre, juillet - décembre 1761; MC/ET/XXIX/517
    - Succession, dépôt de pièces., 7 août 1761; MC/ET/XXIX/517
    - Compromis, dime, Longjumeau (Essonne) Balisy., 7 août 1761; MC/ET/XXIX/517
      Nom, qualité: (M.) Berthe, Elzear Georges.
      Profession: curé, Longjumeau (Essonne).
      Domicile: Longjumeau (Essonne).
      Nom: Couvent.
      Profession: Chevilly (Val-de-Marne), Saussaye (la).
      Domicile: Chevilly (Val-de-Marne)
    - Cautionnement., 12 août 1761; MC/ET/XXIX/517
      Nom, qualité: (M.) Martin, Guillaume.
      Profession: valet de chambre (ancien).
      Nom, qualité: (M.) Molard, Jean.
      Profession: commis vendeur au bureau de la volaille, Paris.
      Domicile: Roule (le) (Paris) paroisse Saint-Philippe.
      Nom: Communaute Des Officiers Vendeurs de Volaille de Paris
    - Procuration rente publique, dépôt., 13 août 1761; MC/ET/XXIX/517
      Domicile: Blois (Loir-et-Cher).
      Nom, qualité: (M.) Demangeot, Joseph (bourgeois, Paris), Paris.
    - Tontine, constitution, emission 1759., 13 août 1761; MC/ET/XXIX/517
      Nom, qualité: (Mme ou Mlle) Thiersault, Anne Lucie.
      Nom, qualité: (M.) Thiersault, Claude.
      Domicile: Bagneux
    - Tontine, constitution, emission 1759., 13 août 1761; MC/ET/XXIX/517
    - Tontine, constitution, emission 1759., 13 août 1761; MC/ET/XXIX/517
    - Tontine, constitution, emission 1759., 13 août 1761; MC/ET/XXIX/517
      Nom, qualité: (Mme ou Mlle) Rachon, Marie Elisabeth.
      Nom, qualité: (M.) Rachon, Pierre (bourgeois, Paris), Paris.
    - Transaction., 14 août 1761; MC/ET/XXIX/517
      Nom, qualité: (M.) Chavaudon, Louis Guillaume.
    - Rente sur communauté, constitution, communaute des vendeurs de volaille emission 1758., 19 août 1761; MC/ET/XXIX/517
      Nom, qualité: (Mme ou Mlle) Gareau, Jeanne Alice.
    - Inventaire après décès., 19 août 1761; MC/ET/XXIX/517
      Nom, qualité: (Mme ou Mlle) Gurie, Marie Anne.
      Nom, qualité: (M.) Sestier de Bellemont, Joseph.
      Profession: officier de guerre
    - Procuration rente publique., 20 août 1761; MC/ET/XXIX/517
      Nom, qualité: (M.) Serve, Pierre (bourgeois, Paris), Paris
    - Apprentissage, métier tourneur., 20 août 1761; MC/ET/XXIX/517
      Nom, qualité: (M.) Chapuy, Francois Jerome.
      Nom, qualité: (M.) Chapuy, Francois (bourgeois, Paris), Paris.
      Nom, qualité: (M.) Gardien, Claude Francois.
      Profession: tourneur (maître), Paris.
    - Testament., 20 août 1761; MC/ET/XXIX/517
      Nom, qualité: (Mme ou Mlle) Barbier, Marie.
      Nom, qualité: (M.) Escouvette, Alexandre.
      Profession: huissier, Paris, Eglise Saint-Jean-de-Latran
    - Inventaire après décès., 22 août 1761; MC/ET/XXIX/517
      Nom, qualité: (Mme ou Mlle) Supligeau, Marie Marguerite.
      Domicile: Paris (Paris) paroisse Saint-Jacques-du-Haut-Pas.
      Nom, qualité: (M.) Lochon, Gaspard (bourgeois, Paris), Paris.
    - Rente, titre nouvel., 23 août 1761; MC/ET/XXIX/517
      Nom, qualité: (personne morale) Royer (hoirs).
      Nom, qualité: (M.) Royer, Jean.
      Profession: vigneron, Bayeux (Calvados).
      Domicile: Bagneux (Calvados).
    - Bail, moulin à vent, Paris (Paris) Faubourg Saint-Marcel., 24 août 1761; MC/ET/XXIX/517
      Nom, qualité: (M.) Belamy, Charles (écuyer).
      Nom, qualité: (M.) Meziere, Francois.
      Profession: meunier, Paris.
    - Rente, constitution., 26 août 1761; MC/ET/XXIX/517
      Nom, qualité: (Mme ou Mlle) Saulnier, Julie.
      Nom, qualité: (M.) Prevost, Michel.
      Profession: debitant de tabac, Paris
    - Procuration rente publique, dépôt., 27 août 1761; MC/ET/XXIX/517
      Nom, qualité: (M.) Taton, Jean.
      Profession: curé, Reims (Marne), paroisse Saint-Symphorien.
    - Mariage., 27 août 1761; MC/ET/XXIX/517
      Nom, qualité: (M.) Lochon, Gaspard.
      Nom, qualité: (Mme ou Mlle) Mousset, Genevieve Charlotte.
      Nom, qualité: (M.) Sommerot, Henri.
      Profession: portier, Paris
    - Certificat, dépôt, paiement de capitation., 27 août 1761; MC/ET/XXIX/517
      Nom, qualité: (M.) Conflans de.
      Profession: colonel de cavalerie, Francfort (allemagne).
      Profession: lieutenant de vaisseau, Brest (Finistère)
    - Procuration rente publique., 27 août 1761; MC/ET/XXIX/517
      Nom, qualité: (M.) Pardessus, Thomas.
      Profession: religieux benedictin.
      Nom, qualité: (M.) Boncorps, Pierre (bourgeois, Paris), Paris
    - Autorisation, arrerage de rente., 28 août 1761; MC/ET/XXIX/517
      Nom: Couvent Des Feuillants de Paris.
      Nom, qualité: (M.) Beville, Antoine.
      Profession: religieux feuillant
    - Concession, droit de chasse, Breux (Essonne) Rimoron., 30 août 1761; MC/ET/XXIX/517
      Domicile: Chevilly (Val-de-Marne).
      Profession: conseiller d'etat, secrétaire des commandements de la reine, Paris.
    - Succession, notoriété., 2 septembre 1761; MC/ET/XXIX/517
      Nom, qualité: (M.) Conflans D' Armentieres de, Louis Charles.
      Profession: lieutenant de vaisseau, aide major de la marine.
      Profession: lieutenant general d'armee
    - Succession, notoriété., 2 septembre 1761; MC/ET/XXIX/517
      Nom, qualité: (Mme ou Mlle) Jolly, Francoise Claude.
    - Procuration rente publique, dépôt., 3 septembre 1761; MC/ET/XXIX/517
      Nom, qualité: (M.) Geoffroy, Joachim.
      Profession: chanoine, Bayeux (Calvados).
      Nom, qualité: (M.) Helyot, Pierre Jacques.
      Profession: auditeur à la chambre des comptes, Paris
    - Bail, métier doreur., 3 septembre 1761; MC/ET/XXIX/517
      Nom, qualité: (M.) Petit, Jean Baptiste.
      Profession: charcutier (marchand), Paris.
      Nom, qualité: (M.) Fragniere, Jacques.
      Profession: doreur (maître), Paris.
    - Acte de décès, dépôt., 3 septembre 1761; MC/ET/XXIX/517
      Nom, qualité: (Mme ou Mlle) Destrevaux, Suzanne.
      Domicile: Bayeux (Calvados)
    - Obligation., 4 septembre 1761; MC/ET/XXIX/517
      Nom, qualité: (M.) Besson, Nicolas.
      Profession: cordonnier (maître), Paris.
      Nom, qualité: (M.) Vallon, Aubert Francois.
    - Procuration rente publique., 6 septembre 1761; MC/ET/XXIX/517
      Nom, qualité: (M.) Lamoche, Jacques.
      Nom, qualité: (M.) Dubail, Michel.
      Profession: bijoutier (marchand), Paris.
    - Vente, vigne, Tonnerre (Yonne)., 6 septembre 1761; MC/ET/XXIX/517
      Nom, qualité: (Mme ou Mlle) Merat, Marie.
      Nom, qualité: (M.) Cochard, Jean.
      Nom, qualité: (M.) Merat, Nicolas.
      Profession: imprimeur, Paris.
    - Inventaire après décès, (folios 20)., 7 septembre 1761; MC/ET/XXIX/517
      Nom, qualité: (Mme ou Mlle) Desboves, Marie.
      Domicile: Paris (Paris) paroisse Saint-Innocents.
      Nom, qualité: (M.) Bezard, Jean.
      Domicile: Paris (Paris) Par. Saints-Innocents
    - Quittance., 11 septembre 1761; MC/ET/XXIX/517
      Nom, qualité: (personne morale) Gurie (hoirs).
      Profession: officier de guerre.
      Nom, qualité: (M.) Leger, Antoine Bernard.
    - Rente, constitution., 15 septembre 1761; MC/ET/XXIX/517
      Nom, qualité: (M.) Heurtault de Merolles, Pierre Francois.
      Profession: clerc tonsure.
    - Présentation, homme vivant mourant et consfiquant de fief, Vitry-sur-Seine (Val-de-Marne) Mosny., 21 septembre 1761; MC/ET/XXIX/517
      Nom, qualité: (M.) Delorme, Germain.
      Profession: laboureur, Vitry-sur-Seine (Val-de-Marne).
    - Testament, dépôt., 22 septembre 1761; MC/ET/XXIX/517
      Nom, qualité: (M.) Grard, Guillaume (bourgeois, Paris), Paris.
      Profession: inspecteur sur les vins, Paris.
    - Mariage., 23 septembre 1761; MC/ET/XXIX/517
      Nom, qualité: (M.) Puissant, Jean.
      Nom, qualité: (M.) Puissant, Francois.
      Profession: garde des bois, Boncourt-le-Bois (Côte-d'Or).
      Domicile: Boncourt-le-Bois (Côte-d'Or).
      Nom, qualité: (Mme ou Mlle) Poinson, Marie Rose.
      Nom, qualité: (M.) Poinson, Henri.
      Profession: fourbisseur (marchand), Paris.
    - Bail, désistement, moulin à vent, Paris (Paris) chemin de Montrouge, moulin du Pave., 24 septembre 1761; MC/ET/XXIX/517
      Nom, qualité: (M.) Laforge, Antoine.
      Profession: meunier, Paris, Montrouge-le-Petit.
      Profession: greffier à la cour des aides, Paris.
    - Tontine, constitution, emission 1759., 24 septembre 1761; MC/ET/XXIX/517
      Nom, qualité: (M.) Sold, Jean Louis.
    - Tontine, constitution, emission 1759., 24 septembre 1761; MC/ET/XXIX/517
      Nom, qualité: (M.) Jacquot de Chennevieres, Jean (bourgeois, Paris), Paris
    - Tontine, constitution, emission 1759., 24 septembre 1761; MC/ET/XXIX/517
    - Tontine, constitution, emission 1759., 24 septembre 1761; MC/ET/XXIX/517
      Nom, qualité: (M.) Delecambe, Jean Baptiste (bourgeois, Paris), Paris
    - Tontine, constitution, emission 1759., 24 septembre 1761; MC/ET/XXIX/517
    - Tontine, constitution, emission 1759., 24 septembre 1761; MC/ET/XXIX/517
      Nom, qualité: (Mme ou Mlle) Voitoux, Brigide.
      Nom, qualité: (M.) Delafontaine, Francois (bourgeois, Paris), Paris.
    - Tontine, constitution, emission 1759., 24 septembre 1761; MC/ET/XXIX/517
    - Succession, partage, dépôt., 25 septembre 1761; MC/ET/XXIX/517
      Nom, qualité: (Mme ou Mlle) Favart, Elisabeth.
      Profession: capitaine de bourgeoisie, Reims (Marne).
      dépôt de pièces; partage
    - Bail, fourneau à fonte, bois, Madeleine-Bouvet (la) (Orne) le Moulin-Renault., 28 septembre 1761; MC/ET/XXIX/517
      Nom, qualité: (M.) Chaumont de La Galaisiere de, Antoine (marquis, Galaisiere (la)), Galaisiere (la).
      Profession: intendant de lorraine.
      Domicile: Luneville (Meurthe-et-Moselle).
      Nom, qualité: (M.) Mariavelle, Jacques (bourgeois, Paris), Paris.
    - Don mutuel., 29 septembre 1761; MC/ET/XXIX/517
      Nom, qualité: (M.) Cottereau, Pierre.
      Profession: cordonnier, Villepreux (Yvelines).
      Domicile: Villepreux (Yvelines).
      Nom, qualité: (Mme ou Mlle) Buat, Simone.
    - Bail, moulin, Paris (Paris) chemin de Montrouge, moulin du Pave (le)., 29 septembre 1761; MC/ET/XXIX/517
      Domicile: Paris (Paris) paroisse Saint-Denis.
      Nom, qualité: (Mme ou Mlle) Charpantier, Louise Marguerite.
      Nom, qualité: (M.) Ballin, Barthelemy.
      Profession: meunier.
      Nom, qualité: (Mme ou Mlle) Hericourt, Marie Marguerite.
      Nom, qualité: (M.) Languedoc, Jean.
    - Procuration rente publique, dépôt., 30 septembre 1761; MC/ET/XXIX/517
      Nom, qualité: (Mme ou Mlle) Cotin, Catherine.
      Domicile: Cluny (Saône-et-Loire).
      Nom, qualité: (M.) Debrosse, Claude (baron, Chavanne), Chavanne.
    - Cautionnement, commerce de la volaille., 1er octobre 1761; MC/ET/XXIX/517
      Nom, qualité: (M.) Bataille, Nicolas Christophe.
      Profession: paveur (maître), Paris.
      Nom, qualité: (M.) Ganivet, Francois.
      Profession: perruquier, Paris.
      Nom, qualité: (M.) Champenois, Charles.
      Profession: fermier, marchand, Montreal (Yonne), Cherisy.
      Domicile: Montreal (Yonne).
      Relations: caution de l'intervenant 4, père de l'intervenant 4.
      Nom, qualité: (M.) Champenois, Jean Justin.
      Profession: aide vendeur sur le carreau de la volaille, Paris, Carreau de la Vallee.
    - Succession, dépôt de pièces., 2 octobre 1761; MC/ET/XXIX/517
      Nom, qualité: (Mme ou Mlle) Fleury, Madeleine.
      Domicile: Chatillon-sur-Loire (Loiret).
      Nom, qualité: (M.) Boucher, Etienne.
      Profession: vigneron, Chatillon-sur-Loire (Loiret).
      Domicile: Chatillon-sur-Loire (Loiret)
    - Notoriété, prenom., 5 octobre 1761; MC/ET/XXIX/517
      Nom, qualité: (Mme ou Mlle) Clement, Madeleine Jeanne
    - Procuration revenus., 6 octobre 1761; MC/ET/XXIX/517
      Nom, qualité: (Mme ou Mlle) Hallier Des Chateaux, Catherine.
      Profession: chanoinesse, Paris, Abbaye Sainte-Perrine A Chaillot.
      Domicile: Charenton (Val-de-Marne) Couvent du Valdone.
      Nom, qualité: (Mme ou Mlle) Gauthier, Marie Francoise.
      Domicile: Paris (Paris) Par. Sainte-Chapelle.
      Nom, qualité: (Mme ou Mlle) Gauthier, Marguerite.
      Nom, qualité: (Mme ou Mlle) Rohais, Augustin (bourgeois, Paris), Paris.
      Profession: perruquier (maître), Paris
    - Acte de baptême, dépôt., 7 octobre 1761; MC/ET/XXIX/517
      Nom, qualité: (M.) Granier, Antoine.
      Profession: prieur, Castelnau-de-Guers (Hérault), Saint-Nicolas-de-Tapulsiac
    - Rente sur les états de Bretagne, reconstitution, emission 1760., 15 octobre 1761; MC/ET/XXIX/517
      Nom, qualité: (M.) Masse, Pierre (Montier-en-Der), Montier-en-Der (Haute-Marne).
      Profession: notaire, procureur au bailliage, Montier-en-Der (Haute-Marne).
      Relations: subrogé(e) de l'intervenant 2.
      Nom, qualité: (M.) Guillaume, Joseph.
      Profession: voiturier par eau, Saint-Dizier (Haute-Marne).
      Domicile: Saint-Dizier (Haute-Marne)
    - Rente sur l'ordre du Saint-Esprit, constitution, postes emission 1761., 15 octobre 1761; MC/ET/XXIX/517
      Nom, qualité: (M.) Griotton, Charles Joseph (bourgeois, Paris), Paris
    - Rente, quittance de rachat., 17 octobre 1761; MC/ET/XXIX/517
      Nom, qualité: (Mme ou Mlle) Adnis, Marie Anne.
      Nom, qualité: (M.) Flamand, Marin.
      Nom, qualité: (M.) Driencourt, Pierre.
    - Succession, dépôt de pièces., 22 octobre 1761; MC/ET/XXIX/517
      Nom, qualité: (M.) Bureau de La Courrouge, Pierre Denis (écuyer).
      Domicile: Meaux (Seine-et-Marne)
    - Succession, compte., 22 octobre 1761; MC/ET/XXIX/517
      Profession: chapelain, Paris, paroisse Saint-Benoit
    - Vente, maison, terre, Pecq (le) (Yvelines) rue de Longuet., 22 octobre 1761; MC/ET/XXIX/517
      Nom, qualité: (M.) Boivin, Jean Francois.
      Profession: garde de la capitainerie royale, Saint-Germain-en-Laye (Yvelines).
      Domicile: Franconville (Val-d'Oise).
      Profession: inspecteur des chasses, Saint-Germain-en-Laye (Yvelines).
      Domicile: Celle-Saint-Cloud (la) (Yvelines) Butard (le)
    - Cautionnement., 23 octobre 1761; MC/ET/XXIX/517
      Nom, qualité: (M.) Cherbonnier, Charles Francois.
      Profession: perruquier (maître), Paris.
      Relations: caution de l'intervenant 3.
      Nom, qualité: (M.) Delabarre, Simon Pierre.
      Nom, qualité: (M.) Cassel, Pierre.
    - Inventaire après décès., 23 octobre 1761; MC/ET/XXIX/517
      Nom, qualité: (Mme ou Mlle) Chauvin, Urbine.
      Nom, qualité: (M.) Florent, Pierre.
      Profession: regratier, Paris.
    - Succession, partage., 23 octobre 1761; MC/ET/XXIX/517
    - Procuration rente publique, dépôt., 27 octobre 1761; MC/ET/XXIX/517
      Nom, qualité: (M.) Villequez, Jean Baptiste (bourgeois, Purgerot), Purgerot (Haute-Saône).
      Nom, qualité: (M.) Couturier, Jean Baptiste (bourgeois, Paris), Paris
    - Succession, dépôt de pièces., 29 octobre 1761; MC/ET/XXIX/517
      Nom, qualité: (Mme ou Mlle) Duvernet de Roquefort, Marie Jeanne.
      Domicile: Mantes (Yvelines)
    - Bail, maison, Paris (Paris) rue du Bac., 30 octobre 1761; MC/ET/XXIX/517
      Nom, qualité: (M.) Gramont de, Antoine Adrien Charles (comte).
      Profession: brigadier d'armee, menin du dauphin
    - Rente, constitution., 2 novembre 1761; MC/ET/XXIX/517
      Nom, qualité: (M.) Langlume, Robert.
      Profession: bottier (marchand), briseur de sel (jure), Paris.
      Profession: serrurier (maître), Paris.
    - Succession, renonciation., 3 novembre 1761; MC/ET/XXIX/517
      Nom, qualité: (Mme ou Mlle) Forqueray, Jeanne.
    - Obligation., 3 novembre 1761; MC/ET/XXIX/517
      Nom, qualité: (M.) Cocatrix, Jean Francois.
      Profession: avocat en Parlement, Paris.
      Nom, qualité: (M.) Berthelot de Barbalieres, Francois.
      Profession: instituteur des enfants de France, Versailles (Yvelines).
      Nom, qualité: (M.) Bullot Daumart, Jean Michel (bourgeois, Paris), Paris.
    - Mariage., 5 novembre 1761; MC/ET/XXIX/517
      Nom, qualité: (Mme ou Mlle) Trezelle, Marie Angelique Elisabeth.
      Nom, qualité: (M.) Trezele, Jean.
      Profession: manouvrier, Estrees-Saint-Denis (Oise).
      Domicile: Estrees-Saint-Denis (Oise)
    - Succession, renonciation., 6 novembre 1761; MC/ET/XXIX/517
      Nom, qualité: (M.) Denelle, Charles.
      Profession: epicier (marchand), Saint-Quentin (Aisne).
      Domicile: Saint-Quentin (Aisne)
    - Succession, abstention., 7 novembre 1761; MC/ET/XXIX/517
      Domicile: Paris (Paris) Par. Saints-Innocents.
    - Succession, transport de droits., 7 novembre 1761; MC/ET/XXIX/517
    - Procuration acte., 10 novembre 1761; MC/ET/XXIX/517
      Nom, qualité: (Mme ou Mlle) Serin, Eleonore.
    - Bail, maison, Paris (Paris) rue Jean de l'Epine., 10 novembre 1761; MC/ET/XXIX/517
      Nom, qualité: (M.) Masson, Louise.
      Nom, qualité: (M.) Texier, Gabriel.
      Nom, qualité: (Mme ou Mlle) Pucelle, Marie.
      Nom, qualité: (M.) Gibault, Laurent.
      Profession: couvreur (cpn), Paris
    - Succession, renonciation., 12 novembre 1761; MC/ET/XXIX/517
      Nom, qualité: (M.) Grard, Guillaume.
      Profession: inspecteur sur les vins, Paris
    - Succession, dépôt de pièces., 14 novembre 1761; MC/ET/XXIX/517
      Nom, qualité: (M.) Legortier de Verneuil, Rene Louis.
      Domicile: Stenay (Meuse)
    - Bail, maison, Paris (Paris) rue Saint-Dominique., 14 novembre 1761; MC/ET/XXIX/517
      Nom, qualité: (Mme ou Mlle) Bethune de Sully de, Louise Nicole.
      Nom, qualité: (M.) Goesbriand de, Louis Vincent (marquis).
    - Délégation., 14 novembre 1761; MC/ET/XXIX/517
      Nom, qualité: (M.) Dusautay, Jean Gilbert.
      Profession: epicier confiseur (marchand), Paris
    - Rente de l'Hôtel de ville, transport, aides et gabelles emission 1720., 16 novembre 1761; MC/ET/XXIX/517
      Domicile: Paris (Paris) paroisse Saint-Hippolyte.
    - Procuration acte, administration de domaines., 16 novembre 1761; MC/ET/XXIX/517
      Nom, qualité: (M.) Grossolles de Flamarens de, Agezilan Gaston (marquis, Flamarens), Flamarens.
      Nom, qualité: (Mme ou Mlle) Flamarens de (comtesse).
      Nom, qualité: (M.) Grossolles de Flamarens de, Joseph Clement Marie (comte, Flamarens), Flamarens.
      Profession: colonel d'infanterie
    - Consentement, arrerage de rente publique., 21 novembre 1761; MC/ET/XXIX/517
    - Procuration acte., 24 novembre 1761; MC/ET/XXIX/517
      Nom, qualité: (Mme ou Mlle) Giffard, Marie Anne.
      État civil: veuve, detenue.
      Nom, qualité: (M.) Despres, Gabriel Augustin (bourgeois, Bayeux), Bayeux (Calvados).
      Nom, qualité: (M.) Roze, Edme Jean.
      Profession: buvetier du bailliage du palais, Paris
    - Tontine, constitution, emission 1759., 24 novembre 1761; MC/ET/XXIX/517
      Nom, qualité: (M.) Boury, Claude.
      Nom, qualité: (M.) Boury, Antoine.
      Profession: archer de la marechaussee, Saint-Dizier (Haute-Marne).
    - Tontine, constitution, emission 1759., 24 novembre 1761; MC/ET/XXIX/517
      Nom, qualité: (M.) Ponsignon, Jean Baptiste.
    - Tontine, constitution, emission 1759., 24 novembre 1761; MC/ET/XXIX/517
      Nom, qualité: (M.) Mansart, Nicolas.
      Profession: tabletier (marchand), Paris
    - Tontine, constitution, emission 1759., 24 novembre 1761; MC/ET/XXIX/517
      Nom, qualité: (M.) Heseque, Joseph
    - Tontine, constitution, emission 1759., 24 novembre 1761; MC/ET/XXIX/517
      Profession: receveur des fermes, Paris
    - Tontine, constitution, emission 1759., 24 novembre 1761; MC/ET/XXIX/517
      Nom, qualité: (Mme ou Mlle) Deneux, Elisabeth Louise
    - Tontine, constitution, emission 1759., 24 novembre 1761; MC/ET/XXIX/517
      Nom, qualité: (Mme ou Mlle) Cailliot, Anne.
    - Tontine, constitution, emission 1759., 24 novembre 1761; MC/ET/XXIX/517
      Nom, qualité: (M.) Ponsignon, Jean Baptiste
    - Tontine, constitution, emission 1759., 24 novembre 1761; MC/ET/XXIX/517
      Nom, qualité: (M.) Leriche, Guillaume.
      Nom, qualité: (M.) Leriche, Andre.
      Domicile: Paris (Paris) Pont-au-Change
    - Tontine, constitution, emission 1759., 24 novembre 1761; MC/ET/XXIX/517
      Profession: grand valet de pied du roi, Versailles (Yvelines).
      Domicile: Versailles (Yvelines)
    - Tontine, constitution, emission 1759., 24 novembre 1761; MC/ET/XXIX/517
      Nom, qualité: (M.) Deneux, Antoine Pierre
    - Tontine, constitution, emission 1759., 24 novembre 1761; MC/ET/XXIX/517
      Nom, qualité: (Mme ou Mlle) Lallemand, Marguerite.
      Nom, qualité: (M.) Grojean, Louis.
    - Transport, créance., 27 novembre 1761; MC/ET/XXIX/517
      Nom, qualité: (M.) Gilliet, Jacques Philippe.
      Profession: procureur au Parlement (ancien), Paris.
    - Succession, délivrance de legs., 30 novembre 1761; MC/ET/XXIX/517
      Domicile: Paris (Paris) paroisse Saint-Innocents
    - Succession, transport de droits., 30 novembre 1761; MC/ET/XXIX/517
    - Procuration rente publique., 1er décembre 1761; MC/ET/XXIX/517
      Nom, qualité: (M.) Michart, Jerome.
      Profession: palefrenier de l'equipage de la louveterie du roi, Versailles (Yvelines).
      Nom, qualité: (M.) Bourgeois, Charles (bourgeois, Paris), Paris
    - Succession, abstention., 3 décembre 1761; MC/ET/XXIX/517
    - Vente, coupe de bois, Sainte-Genevieve-des-Bois (Essonne) Foret de Seguiny., 4 décembre 1761; MC/ET/XXIX/517
      Nom, qualité: (M.) Boudineau, Nicolas.
      Profession: marchand de bois, Morsang-sur-Orge (Essonne)
    - Transport, créance., 4 décembre 1761; MC/ET/XXIX/517
      Nom, qualité: (M.) Lejuge de Bouzonville, Armand Louis.
      Nom, qualité: (Mme ou Mlle) Lejuge de Bouzonville, Marie Catherine Francoise
    - Tontine, constitution, emission 1759., 4 décembre 1761; MC/ET/XXIX/517
      Nom, qualité: (M.) Graillet de Beine, Louis Nicolas (écuyer).
    - Quittance, loyer., 5 décembre 1761; MC/ET/XXIX/517
      Nom, qualité: (Mme ou Mlle) Morisseau, Francoise.
      Nom, qualité: (M.) Vilberdin, Jean Henri.
      Profession: tailleur (maître), Paris.
      Profession: architecte, Paris.
      Relations: locataire l'intervenant 01
    - Procuration revenus, dépôt., 10 décembre 1761; MC/ET/XXIX/517
      Nom, qualité: (M.) Menuau, Francois.
      Profession: avocat en Parlement.
      Domicile: Lucon (Vendée).
    - Soumission, achat de volaille., 11 décembre 1761; MC/ET/XXIX/517
      Nom, qualité: (M.) Prache, Jean.
      Profession: rotisseur traiteur (maître), Paris.
    - Traité d'office, office de procureur au parlement., 11 décembre 1761; MC/ET/XXIX/517
      Nom, qualité: (M.) Disson, Achille.
      Nom, qualité: (M.) Poussardin, Dominique.
      Profession: clerc de procureur, Paris.
    - Tutelle, compte., 12 décembre 1761; MC/ET/XXIX/517
      Nom, qualité: (M.) Rousseau, Jean (bourgeois, Paris), Paris.
      Nom, qualité: (M.) Hugueville, Francois Joachim.
      compte de tutelle
    - Désistement, appel de sentence., 12 décembre 1761; MC/ET/XXIX/517
      Nom, qualité: (M.) Dalmont, Louis Claude.
      Profession: pelletier (marchand), Paris.
    - Bail, boutique, Paris (Paris) rue de la Calandre., 12 décembre 1761; MC/ET/XXIX/517
      Nom, qualité: (M.) Huguet, Jean Claude.
      Profession: fruitier (marchand), Paris
    - Bail, boutique, Paris (Paris) rue de la Calandre., 12 décembre 1761; MC/ET/XXIX/517
      Nom, qualité: (M.) Lamontre, Jean Baptiste.
    - Bail, maison, terre en marais, Paris (Paris) rue de Charenton., 14 décembre 1761; MC/ET/XXIX/517
      Nom, qualité: (M.) Royer, Jacques.
      Profession: jardinier, Paris.
    - Testament, dépôt., 14 décembre 1761; MC/ET/XXIX/517
      Nom, qualité: (M.) Grossolles de Flamarens de, Agesilan Gaston (marquis, Flamarens), Flamarens.
      Profession: grand louvetier de France, Paris
    - Tontine, constitution, emission 1759., 15 décembre 1761; MC/ET/XXIX/517
      Nom, qualité: (Mme ou Mlle) Bouchoux, Marie Jeanne.